# 购买的尚未领用的固定资产

提问人：7245670 时间：2014-06-26 18:02:30
先进库存商品，领用时转固定资产，再计提折旧 我的看法是这样，不知道对不对

回答人：chenyiwei
进入库存商品是不恰当的。如果不需安装、调试或仅需简单安装调试即可投入使用的，应直接确认为固定资产；需要经过较复杂的安装调试过程的，通过在建工程过渡。